臺灣士林地方法院刑事裁定
110年度單聲沒字第63號
聲  請  人  臺灣士林地方檢察署檢察官
被      告  黃家豪


上列聲請人因被告違反商標法案件（109年度偵字第7999號），
聲請單獨宣告沒收（110年度執聲字第726號），本院裁定如下：
    主  文
扣案如附表所示之物均沒收。
其餘聲請駁回。
    理  由
一、聲請意旨略以：本署109年度偵字第7999號被告黃家豪違反
    商標法案，經緩起訴處分確定1年期滿，所查扣之商標ROOTS
    衣服23件、仿冒商標The North Face衣服25件、外套1件、C
    HAMPION衣服33件、外套6件、褲子18件、ADIDAS帽子3件、
    包包13件、襪子5套、褲子2件、外套2件、衣服14件及犯罪
    所得新臺幣（下同）3,000元（詳本署110年度保管字第446
    號、36號扣押物品清單），因屬專科沒收之物，爰依刑法第
    40條第2項、商標法第98條及刑事訴訟法第259條之1規定，
    聲請單獨宣告沒收等語。
二、按違禁物或專科沒收之物得單獨宣告沒收，刑法第40條第2
    項定有明文。又按侵害商標權、證明標章權或團體商標權之
    物品或文書，不問屬於犯罪行為人與否，沒收之，商標法第
    98條亦有明文。此項沒收，乃絕對沒收原則之規定，除證明
    已滅失者外，不問屬於犯罪行為人與否，有無查扣，均應予
    以沒收，無審酌之餘地（最高法院94年度台非字第262號判
    決意旨參照）。 
三、經查，被告因違反商標法案件，業經臺灣士林地方檢察署檢
    察官於民國109年8月26日以109年度偵字第7999號為緩起訴
    處分確定，緩起訴期間為1年，被告應於緩起訴處分確定之
    日起6個月內完成該署指定之「預防再犯暨保護被害人法治
    教育系列講習」課程2小時，而被告業已履行緩起訴條件，
    且於上開緩起訴期間業已屆滿而未經撤銷上揭緩起訴處分等
    情，有上開緩起訴處分書、臺灣高等法院被告前案紀錄表附
    卷可稽，而該案如附表所示之物經鑑定結果，均係仿冒附表
    各項商標之仿冒商品，有經濟部智慧財產局商標檢索商標單
    筆詳細報表、智慧財產局商標資料檢索服務、貞觀法律事務
    所（代理告訴人德商阿迪達斯公司）、美商諾菲斯服飾公司
    之母公司「V.F.Corporation」、寶立行銷股份有限公司（
    代表美商HBI品牌服裝公司）等商標權人出具之鑑定報告各1
    份，及扣押物品照片在卷可佐，係侵害商標權之物品無訛，
    依商標法第9條規定，不問屬於犯罪行為人與否，均應沒收
    ，聲請人聲請單獨沒收如附表所示之專科沒收之物，為有理
    由，應予准許。
四、聲請意旨另稱：應將扣案之商標ROOT衣服23件（即臺灣士林
    地方檢察署110年度保管字第446號扣押物品清單編號1）沒
    收等語。然有關扣案之ROOT衣服23件商標真偽乙節，業於偵
    查中經國際通商法律事務所函覆表示因受疫情影響，本所暫
    時無法取得「Roots logo」、「ROOTS」、「ROOTS ATHLETI
    CS」等商標之加拿大商‧羅茲公司Roots Corporation出具之
    商品鑑定書，難以協助提供商品鑑定報告等語，有該所109
    年4月9日109國際字第0419號函在卷可佐，顯未對扣案之商
    標ROOT衣服23件進行鑑定，又觀諸全卷
    亦無證據可證該物係仿冒品，足認該衣服23件難認定為仿冒
    之物，聲請人將之一併聲請沒收，於法不合，應予駁回。又
    聲請人尚稱：扣案現金3,000元（即臺灣士林地方檢察署110
    年度保管字第36號扣押物品清單編號1）應予沒收，惟被告
    於網路上販售侵害商標權之服飾，共計售出金額約6千多元
    ，扣除售出商品成本，總共賺1-2千元，大概賺1,500元等情
    ，業經被告坦承在卷（臺灣士林地方檢察署109年度偵字第7
    999號卷第107頁），核與聲請人聲請沒收之數額不符，且被
    告於偵查中已與告訴人達成和解並支付和解金，有告訴人提
    出之109年8月13日刑事陳報（一）狀在卷為憑，足認被告已
    填補告訴人之損害，並已達到沒收制度欲剝奪被告犯罪所得
    之立法目的，如仍諭知沒收被告上開犯罪所得，將使被告承
    受雙重剝奪財產之不利益，顯有過苛之虞，本院爰依刑法第
    38條之2第2規定，認無沒收之必要，聲請人此部分聲請，亦
    為無理由，應予駁回。
據上論斷，應依刑事訴訟法第455條之36第1項前段、第2項、第2
20條，商標法第98條，刑法第40條第2項，裁定如主文。
中　　華　　民　　國　　110 　年　　10　　月　　21　　日
                  刑事第一庭  法  官  吳佩真
以上正本證明與原本無異。
如不服本裁定應於送達後5日內向本院提出抗告狀。
                              書記官  黃婕宜
中　　華　　民　　國　　110 　年　　10　　月　　21　　日
附表：
編號 仿冒商品名稱 數量 備註  1 ADIDAS商標帽子 3件 臺灣士林地方檢察署110年度保管字第446號扣押物品清單編號2至12  2 ADIDAS商標包包 13件   3 ADIDAS商標襪子 5套   4 ADIDAS商標褲子 2件   5 ADIDAS商標外套 2件   6 ADIDAS商標衣服 14件   7 CHAMPION商標衣服 33件   8 CHAMPION商標外套 6件   9 CHAMPION商標褲子 18件   10 The North Face商標衣服 25件   11 The North Face商標外套 1件